臺灣基隆地方法院刑事判決　　　　95年度訴字第952號
公　訴　人　臺灣基隆地方法院檢察署檢察官
被　　　告　乙○○
　　　　　　　　　　(另案於臺灣基隆監獄執行中)
上列被告因毒品危害防制條例案件，經檢察官提起公訴（95年度
毒偵字第1955號），並經本院合議庭裁定由受命法官獨任進行簡
式審判程序，判決如下：
    主      文
乙○○施用第一級毒品，累犯，處有期徒刑柒月。扣案之第一級
毒品海洛因淨重零點壹伍公克（不含包裝袋）沒收銷燬之，包裝
上開第一級毒品海洛因之包裝袋壹只沒收。
    事實及理由
一、本件犯罪事實應補充：「被告乙○○有期徒刑4 月，於民國
    95年7月29日縮期期滿執行完畢。被告自95年9月17日下午某
    時起至95年10月14日早上某時止，在基隆市○○街198 巷60
    號住處，約1、2天施用1 次的頻率，以針筒注射靜脈的方式
    施用海洛因多次。嗣為警扣得第一級毒品海洛因淨重0.15公
    克（不含包裝袋），其所有供施用第一級毒品海洛因用之包
    裝上開第一級毒品海洛因之包裝袋1 只。」、證據應補充：
    「被告於本院準備程序及審判程序之自白」、應適用之法條
    應補充：「被告多次施用第一級毒品之犯行，時間密接，且
    有反覆性及延續性之情形，應屬於包括一罪之集合犯，屬實
    質上一罪。累犯應依刑法第47條第1 項之規定加重其刑。扣
    案之第一級毒品海洛因淨重0.15公克（不含包裝袋），為查
    獲之毒品，不問屬於犯人與否，應依毒品危害防制條例第18
    條第1 項前段之規定，沒收銷燬之。另扣案之包裝前開第一
    級毒品海洛因之包裝袋1 只，經核非專供施用毒品之器具，
    惟係被告所有且係供其施用第一級毒品海洛因所用之物，業
    據被告供明在卷，爰依刑法第38條第1項第2款規定宣告沒收
    。」外，餘均引用如附件檢察官起訴書之記載。
二、據上論斷，應依刑事訴訟法第273條之1第1項、第284條之 1
    、第299條第1項前段、第310條之2、第454條第2項，毒品危
    害防制條例第10條第1項、第23條第2項、第18條第1 項前段
    ，刑法第11條、第47條第1項、第38條第1項第2 款，判決如
    主文。
本案經檢察官甲○○到庭執行職務。
中　　華　　民　　國　　96　　年　　2　　月　　2　　日
                  刑事第三庭法  官    何怡穎
以上正本證明與原本無異。
對於本件判決如有不服，應於收受送達後10日內，向本院提出上
訴書狀，上訴於臺灣高等法院，並按他造當事人之人數附具繕本
。
中　　華　　民　　國　　96　　年　　2　　月　　2　　日
                            書記官    鄭梅君
附錄本案論罪科刑法條：
毒品危害防制條例第十條第一項
施用第一級毒品者，處六月以上五年以下有期徒刑。
附件：
臺灣基隆地方法院檢察署檢察官起訴書
 　　　　　　　　　　　　　　　　　　95年度毒偵字第1955號
 　　　　　　　　　　　　　　　　　　95年度毒偵字第2204號
 　　被　　　告　乙○○　男　25歲（民國○○年○月○○日生）
 　　　　　　　　　　　　住基隆市○○區○○街198巷60號
 　　　　　　　　　　　　身分證統一編號：Ｚ000000000號
 上列被告因違反毒品危害防制條例案件，已經偵查終結，認應提
 起公訴，茲將犯罪事實及證據並所犯法條分敘如下：
         犯罪事實
 一、乙○○前因竊盜案件，經臺灣基隆地方法院以94年度簡上字
     第102號判處有期徒刑4月確定，於民國95年7月30 日期滿執
     行完畢。復因施用毒品案件，先後2 次經送觀察、勒戒後，
     均認無繼續施用毒品之傾向，於88年8月18日及94年1月28日
     釋放出所，並由本署檢察官各以88年度毒偵字第61號及93年
     度毒偵字第1809號為不起訴處分確定。再因施用毒品案件，
     由本署檢察官於94年12月29日，以94年度毒偵字第3275號提
     起公訴，經臺灣基隆地方法院於95年5月10日，以95 年度訴
     字第23號判處有期徒刑9 月，經乙○○不服提起上訴，由臺
     灣高等法院於95年10月3日，以95年度上訴字第2497 號判決
     上訴駁回，並於95年10月30日確定，目前尚未執行。詎乙○
     ○猶不知悔改，復基於反覆持續施用第一級毒品海洛因之犯
     意，先於95年10月8日11時15 分許，在基隆市○○區○○路
     麥當勞3樓廁所內，及於95年10月12日19 時許，在其基隆市
     仁愛區○○街198巷60 號住處內，以針筒注射之方式，施用
     第一級毒品海洛因多次。嗣先於95年10月10日15時40分許，
     在基隆市○○區○○路28號前，為警盤查時，查獲第一級毒
     品海洛因1包（淨重0.15公克）；再於95年10月14日13 時50
     分許，因涉犯竊盜案件為警在基隆市○○路128 號前查獲，
     經其同意採集尿液送驗後，結果呈嗎啡陽性反應始悉上情。
 二、案經基隆市警察局第一分局及第二分局報告偵辦。
         證據並所犯法條
 一、上揭犯罪事實，業據被告乙○○坦承不諱。經查，被告為警
     2 次查獲後所採集之尿液檢體，經送昭信科技顧問股份有限
     公司以氣相層析質譜儀法為確認檢驗之結果，呈嗎啡陽性反
     應，此有上開公司濫用藥物尿液檢體檢驗報告2 紙附卷可稽
     ，並有第一級毒品海洛因1包（淨重0.15 公克）扣案可資佐
     證，此外，復有不起訴處分書、起訴書、判決書及本署刑案
     資料查註紀錄表在卷足憑，被告犯嫌堪予認定。
 二、核被告所為，係犯毒品危害防制條例第10條第1 項之施用第
     一級毒品罪嫌。被告施用第一級毒品前後持有第一級毒品之
     低度行為，應為其施用第一級毒品之高度行為所吸收，不另
     論罪。又被告有犯罪事實欄所載之科刑執行情形，有本署刑
     案資料查註紀錄表在卷可稽，其於受有期徒刑之執行完畢後
     ，5 年內再犯有期徒刑以上之本罪，為累犯，請依刑法第47
     條規定加重其刑。另扣案之毒品，請依毒品危害防制條例第
     18條第1項之規定宣告沒收銷燬之。
 三、依刑事訴訟法第251條第1項提起公訴。
   此  致
 臺灣基隆地方法院
 中　　華　　民　　國　　95　　年　　11　　月　　30　　日
                               檢察官  舒  瑞  金
 本件正本證明與原本無異
 中　　華　　民　　國　　95　　年　　12　　月　　6 　　日
                               書記官  林  建  价
 所犯法條：
 毒品危害防制條例第10條第1項
 施用第一級毒品者，處 6 月以上 5 年以下有期徒刑。
